最  高  行  政  法  院  裁  定
                                     100年度裁字第2170號
上  訴  人  偉全實業股份有限公司
代  表  人  謝仲敏
訴訟代理人  陳世洋
被 上訴 人  財政部臺北市國稅局
代  表  人  陳金鑑
上列當事人間營利事業所得稅事件，上訴人對於中華民國100年
4月28日臺北高等行政法院99年度訴字第2006號判決，提起上訴
，本院裁定如下：
    主  文
上訴駁回。
上訴審訴訟費用由上訴人負擔。
    理  由
一、按對於高等行政法院判決之上訴，非以其違背法令為理由，
    不得為之，行政訴訟法第242條定有明文。依同法第243條第
    1項規定，判決不適用法規或適用不當者，為違背法令；而
    判決有同條第2項所列各款情形之一者，為當然違背法令。
    是當事人對於高等行政法院判決上訴，如依行政訴訟法第24
    3條第1項規定，以高等行政法院判決有不適用法規或適用不
    當為理由時，其上訴狀或理由書應有具體之指摘，並揭示該
    法規之條項或其內容；若係成文法以外之法則，應揭示該法
    則之旨趣；倘為司法院解釋或本院之判例，則應揭示該判解
    之字號或其內容。如以行政訴訟法第243條第2項所列各款情
    形為理由時，其上訴狀或理由書，應揭示合於該條項各款之
    事實。上訴狀或理由書如未依此項方法表明，或其所表明者
    與上開法條規定不合時，即難認為已對高等行政法院判決之
    違背法令有具體之指摘，其上訴自難認為合法。
二、上訴人92年度營利事業所得稅結算申報，列報因與全偉投資
    股份有限公司(下稱全偉公司)、偉澄投資股份有限公司（下
    稱偉澄公司）合併而發生之投資損失新臺幣(下同)289,491,
    668元(即對全偉公司之投資損失214,887,757元、對偉澄公
    司之投資損失74,603,911元），經被上訴人查核結果，以上
    開2家公司為上訴人100％持股之子公司，上訴人與上開2家
    子公司合併，實質上僅為組織之調整，尚無已實現之投資損
    失，而否准認列，核定投資損失0元及應退稅額4,248,558元
    。上訴人不服，申請復查，未獲變更，而循序提起行政訴訟
    ，經原審法院判決駁回。
三、上訴人對於原判決提起上訴，雖以該判決違背法令為由，主
    張：上訴人自86年度起迄93年度止，從未發生虧損且歷年均
    分配股利，並無經由合併子公司重複列計投資損失或帳上虛
    列損失之情事，原判決違背闡明義務，其認定事實違背論理
    法則及經驗法則，而違反商業會計處理準則第2條及經濟部
    87.7.27經87商字第87217988號函釋，有判決不備理由之違
    法。又營利事業所得稅查核準則(下稱查核準則)第99條第2
    款規定應包括合併情形，原判決誤以為不包括，亦屬錯誤等
    語，為其論據。惟經核其上訴理由，無非係就原審取捨證據
    、認定事實之職權行使，所論斷上訴人對全偉公司及偉澄公
    司之投資，就於合併前確實已發生虧損者，全偉公司及偉澄
    公司於92年度並未辦理減資或清算，上訴人所稱之投資損失
    並無相關減資或清算證明，與查核準則第99條第2款規定不
    符，無由確認投資損失業已實現；且自經濟實質觀察，上訴
    人與上開2家子公司之合併屬集團間之組織重整，僅為帳列
    長期投資科目與其他資產負債等科目間之調整，並未涉及處
    分子公司既有之營業、資產及負債予他公司之情事，亦難謂
    有投資損失發生，指摘其為不當，並就原審所論斷及指駁不
    採者，泛言原判決未論斷、理由不備，而非具體表明原判決
    有何不適用法規、適用法規不當、或行政訴訟法第243條第2
    項所列各款之情形，難認對該判決之如何違背法令已有具體
    之指摘。依首開規定及說明，應認其上訴為不合法。
四、據上論結，本件上訴為不合法。依行政訴訟法第249條第1項
    前段、第104條、民事訴訟法第95條、第78條，裁定如主文
    。
中    華    民    國    100   年    8     月    31    日
                    最高行政法院第三庭
                        審判長法官  黃  璽  君
                              法官  楊  惠  欽
                              法官  吳  東  都
                              法官  陳  金  圍
                              法官  蕭  惠  芳

以  上  正  本  證  明  與  原  本  無  異
中    華    民    國    100   年    9     月    1     日
                              書記官  葛  雅  慎